【裁判字號】    92,易,1503
【裁判日期】    920828
【裁判案由】    竊盜
【裁判全文】
臺灣高雄地方法院刑事判決                        九十二年度易字第一五三號
    公  訴  人  臺灣高雄地方法院檢察署檢察官
    被      告  甲○○
右列被告因竊盜案件，經檢察官提起公訴（九十二年度偵字第七九八九號），本院判
決如左：
    主  文
甲○○竊盜，累犯，處拘役伍拾日，如易科罰金，以參佰元折算壹日。
    事  實
一、甲○○曾於民國八十六年間，因違反肅清煙毒條例案件，經本院判處有期徒刑三
    年二月，於八十六年九月二十四日入監執行，甫於八十八年二月十日縮短刑期假
    釋出監並交付保護管束，並於八十九年十月二十六日保護管束期滿執行完畢，猶
    不知悔改，竟意圖為自己不法之所有，於九十二年二月二十五日二十二時二十五
    分許，在高雄縣旗山鎮○○路東林超市旁之停車場內，先將其所騎乘之車牌號碼
    為ＹＷＬ─一四五號之機車置放在丙○○所有車牌號碼為ＷＩＫ─二六二號（公
    訴人誤為（ＷＩＲ─二六二號）機車附近，再假藉機會打開丙○○前開機車坐墊
    下之置物箱，竊取置放於內之皮包一只（內有存摺四本《包括第一銀行存摺三本
    及郵局存摺一本》、第一銀行提款卡、ＩＣ健保卡各一張），得手後欲離開之際
    ，旋為丙○○及其堂兄乙○○發覺，因乙○○大喊小偷，甲○○一時驚慌來不及
    騎乘前開機車，而跑步倉皇逃離，留下前開其所騎乘之機車，經丙○○報警處理
    ，經警先在行政院衛生署旗山醫院（下稱旗山醫院）前發現陳文治騎乘上開機車
    ，始循線查獲上情。
二、案經高雄縣政府警察局旗山分局報告台灣高雄地方法院檢察署檢察官偵查起訴。
    理  由
一、訊據被告甲○○固坦承車牌號碼ＹＷＬ─一四五號機車為其所騎用，惟矢口否認
    有何竊盜之犯行，辯稱：伊當時係騎機車去旗山醫院看病，後來由其友人龔一峰
    開車載伊離開去喝酒，伊才將機車置留該處，嗣後又請陳文治幫忙牽車，因為伊
    腳萎縮，不可能跑步讓被害人追云云。經查：
（一）被告雖辯稱因伊右腳萎縮，故無法跑步云云。然查：經本院依職權函查旗山醫
      院被告腳部於行走及跑步時是否有礙一事，據該院函覆稱：「患者右大腿肌肉
      萎縮，但短時間行走或跑步應無大礙」等語，有該院病歷摘要報告乙份在卷可
      稽，且經本院當場諭知被告走路及小跑步均無問題（參見本院九十二年八月十
      四日審判筆錄）。故此，被告辯稱伊無法跑步云云，顯係避重就輕之詞。
（二）再者，據證人龔一峰於偵訊時證稱：「（你在九十二年二月二十五日有無與甲
      ○○喝酒？）我當天五點多騎機車載他去旗尾代天后宮喝酒，喝到晚上八點多
      我載他回家」等語（見九十二年四月二十三日偵訊筆錄）。然被告於本院審理
      時供稱：「：：：我的機車放在該處，是因為我人到該處附近看病，所以才把
      機車停放在哪裡停車場。後來我被朋友開車載到旗山醫院附近喝酒，我們是在
      醫院就有聯絡好要去喝酒，他們說要開車過來載我，之後我們就去喝酒：：：
      」等語（九十二年七月一日訊問筆錄）。觀之被告與證人龔一峰之說詞，渠等
      對於當日使用之交通工具，說法南轅北轍，互不一致，是證人龔一峰所為之證
      詞自難採信為有利被告之證據。是被告辯稱案發當時伊不在現場云云，自有可
      疑。
（三）此外，另據證人陳文治於警訊時證稱：「（是何人到你所住的地方叫你去旗山
      醫院騎ＹＷＬ─一四五號輕機車？）是甲○○本人到我住的地方去叫我到旗山
      醫院騎機車」等語（見九十二年二月二十六日警訊筆錄），然被告於本院審理
      時供稱：「：：：當日喝完酒後，約八點多至九點，龔某就直接開車載我回去
      ，我回家睡了一下，之後我醒來打算要去把車子牽回來，我就又騎另外一台車
      去我們喝酒的地方，想找朋友幫我遷車，因為我朋友都有事，所以他們才找陳
      文治我牽車」等語（見本院九十二年七月一日訊問筆錄）。依經驗法則，證人
      陳文治對本案之供述較少權衡利害得失，是其證詞自較可信，故此，被告甲○
      ○供稱係其友人叫證人陳文治去牽車云云，應非實情。衡情，倘本案竊盜非被
      告所為，何以其須誆稱案發當時伊不在現場，且於本院審理時又一再謊稱伊無
      法跑步？此外，其事後不自行前往停車處取車，反囑託不知情之證人陳文治將
      其機車牽回，綜上以觀，可證被告甲○○係因乍見其行竊之事跡敗露，即行逃
      逸，又恐遭人查獲，始囑託他人牽車。準此，告訴人丙○○之前開皮包應係被
      告所竊取無疑。是被告所辯無非事後卸責之詞，委無足採，事證明確，被告竊
      盜犯行洵堪認定。
二、核被告所為，係犯刑法第三百二十條第一項之竊盜罪。又被告於八十六年間，因
    違反肅清煙毒條例案件，經本院判處有期徒刑三年二月，於八十六年九月二十四
日入監執行，甫於八十八年二月十日縮短刑期假釋出監並交付保護管束，並於八
    十九年十月二十六日保護管束期滿執行完畢等情，有臺灣高等法院被告全國前案
    紀錄表及臺灣高雄地方法院檢察署刑案資料查註紀錄表各一份附卷可參，其前受
    有期徒刑之執行完畢，於五年以內再犯本件最重本刑為有期徒刑以上之罪，為累
    犯，應依刑法第四十七條之規定加重其刑。爰審酌被告曾有竊盜前科，至今仍未
    有悔改之意，貪慾圖便，屢罹刑章，犯後又矢口否認犯行，飾詞圖卸，不僅欠缺
    法治觀念，心態亦為可議，惟念被害人所生損害非鉅等一切情狀，量處如主文所
    示之刑，並諭知易科罰金之折算標準，以示懲儆。
三、至扣案之拖鞋一雙，非違禁物，亦非供被告犯罪所用工具或因犯罪所得之物，且
    被告辯稱非其所有，爰不另宣告沒收，附此敘明。
據上論斷，應依刑事訴訟法第二百九十九條第一項前段，刑法第三百二十條第一項、
第四十七條、第四十一條第一項，罰金罰鍰提高標準條例第一條前段、第二條，判決
如主文。
本案經檢察官蔡麗宜到庭執行職務。
中      華      民      國    九十二    年      八      月    二十八    日
                                    臺灣高雄地方法院刑事第十庭
                                        審判長法  官    孫啟強
                                              法  官    楊宗翰
                                              法  官    張茹棻
右正本證明與原本無異。
如不服本判決，應於判決送達後十日內，向本院提出上訴狀。
                                              書記官    李忠霖
中      華      民      國    九十二    年      八      月    二十八    日
所犯法條
刑法第三百二十條第一項
意圖為自己或第三人不法之所有，而竊取他人之動產者，為竊盜罪，處五年以下有期
徒刑、拘役或五百元以下罰金。


司法院資訊處製作；財團法人民間司法改革基金會備份。
